【裁判字號】    89,上易,2020
【裁判日期】    891016
【裁判案由】    違反家庭暴力防治法
【裁判全文】
臺灣高等法院臺南分院刑事判決          八十九年度上易字第二○二○號  Ａ
      上  訴  人  臺灣台南地方法院檢察署檢察官
      上  訴  人
      即  被  告  乙  ○  ○
      選任辯護人  陳  郁  芬  律師
右上訴人因被告違反家庭暴力防治法案件，不服臺灣台南地方法院八十九年度易字第
二二二八號中華民國八十九年十月十六日第一審判決（起訴案號：臺灣台南地方法院
檢察署八十九年度偵字第六九七一號），提起上訴，本院判決如左：
      主      文
上訴駁回。
乙○○緩刑參年，在緩刑期內應付保護管束。
      事      實
一、乙○○係丙○○之夫，曾於民國（下同）七十四年間因過失致死案件，經本院判
    處有期徒刑七月確定，於七十六年七月二十一日執行完畢。二人間具有家庭暴力
    防治法第三條第一款所稱之家庭成員關係。乙○○曾於八十九年三月八日經原審
    法院依家庭暴力防治法第十三條規定，以八十九年度家護字第二九號民事通常保
    護令，禁止其對於丙○○實施身體或精神上不法侵害之行為，該保護令之有效期
    間為一年。詎乙○○竟違反前開保護令，於八十九年五月二十一日晚上十時許，
    在臺南縣麻豆鎮○○街、中華路「南天網際網路資訊生活館」外，因雙方子女探
    視問題發生爭執，而徒手毆打丙○○，致丙○○受有胸部、上腹部挫傷及右前臂
    擦傷之傷害（傷害部分業據丙○○撤回告訴）。
二、案經丙○○訴由臺南縣警察局麻豆分局報告台灣臺南地方法院檢察署檢察官偵查
    起訴。
      理      由
一、訊據上訴人即被告乙○○矢口否認有何違反民事保護令之犯行，辯稱：當天伊都
    在家裏，沒有和丙○○見面云云，惟查，右揭犯罪事實迭據被害人丙○○歷次審
    理時指訴歷歷，復有新樓基督教醫院麻豆分院八十九年五月二十二日診斷證明書
    及前開民事保護令各一份在卷足憑，被告空言否認，無足採信。至被告聲請傳訊
    之證人甲○○於本院審理時陳證渠當天有去被告處工作，下午六點下班，第二天
    早上才又看到他，與被告所辯當天晚上九至十二點與甲○○等人在家中泡茶聊天
    之詞，顯然不符，自不能為有利被告之認定。又證人即被告與告訴人之女兒楊映
    慈證稱：未見父母吵架云云，因楊映慈與被告住一起，其證言難免有偏頗之虞，
    而不足採。本件事證已明，被告犯行應堪認定。
二、核被告所為，係違反家庭暴力防治法第五十條第一款之違反保護令罪。原審引用
    上開法條及刑法第十一條前段、第四十一條、罰金罰鍰提高標準條例第二條，並
    審酌被告之品行、犯罪動機、目的、手段、所生危害不重及犯罪後態度等一切情
    狀，量處有期徒刑參月，並諭知易科罰金之折算標準。經核原審認事用法俱無不
    合，量刑亦稱妥適，被告上訴意旨否認犯罪，檢察官上訴意旨以原審量刑過輕均
    指摘原判決不當，並無可取，為無理由，均應予駁回。查被告前於七十四年間因
    過失致死案件，經判處有期徒刑七月，於七十六年七月二十一日執行完畢，五年
    以內未曾受有期徒刑以上刑之宣告，有卷內本院前科表可查，經此偵審程序教訓
    ，應知警惕諒無再犯之虞，本院認所宣告之刑，以暫不執行為適當，併諭知緩刑
    三年，以勵自新。
據上論結，應依刑事訴訟法第三百六十八條，刑法第七十四條第二款、家庭暴力防治
法第卅條第一項，判決如主文。本案經檢察官吳忠賢到庭執行職務。
中    華    民    國      八十九      年      十二      月    二十七    日
                                  臺灣高等法院臺南分院刑事第三庭
                                      審判長法官  黃    聰    明
                                            法官  黃    三    哲
                                            法官  林    勝    木
右正本證明與原本無異。
不得上訴。
                                      法院書記官  吳    秋    賢
中    華    民    國      八十九      年      十二      月    二十八    日
附錄：本判決論罪科刑法條
家庭暴力防治法第五十條第一款
違反法院依第十三條、十五條所為之下列裁定者，為本法所稱之違反保護令罪，處三
年以下有期徒刑、拘役或科或併科新臺幣十萬元以下罰金：
一、禁止實施家庭暴力行為。


司法院資訊處製作；財團法人民間司法改革基金會備份。
